臺灣宜蘭地方法院刑事判決　　　　　　　　　　　　　九十一年度易字第一一三號
　　公　訴　人　臺灣宜蘭地方法院檢察署檢察官
　　被　　　告　甲○○
右列被告因賭博案件，經檢察官提起公訴（九十一年度偵字第四九三號），本院判決
如左：
    主  文
甲○○共同違反未依電子遊戲場業管理條例規定辦理營利事業登記者，不得經營電子
遊戲場業之規定，處拘役拾日，如易科罰金，以佰元折算壹日，扣案之賭博性電
動機具台（含ＩＣ板塊）、賭資合計新台幣伍仟零肆拾元均沒收之。
    事  實
一、甲○○未向主管機關辦理電子遊戲場營利事業登記，竟基於概括之犯意，自民國
    九十一年一月三十一日起，在宜蘭縣冬山鄉○○路○段四四七號其所開設公眾得
    出入之「好口味檳榔攤」內，分別擺設公告查禁之賭博性電動機具「金銀豹」、
    「七龍珠」及「阿拉丁」等小瑪莉變異體賭博機具各一台，而透過上開機具連續
    與不特定之賭客賭博財物。嗣於同年二月二十日下午二時五十三分許，在上址為
    警據報查獲，並扣得前開賭博性電動機具三台（含ＩＣ板三片）及機具內之賭資
    共新台幣（下同）五千零四十元（電動機具金銀豹內有一千二百二十元、七龍珠
    內有二千八百元、阿拉丁內有一千零二十元）等物。
二、案經宜蘭縣警察局羅東分局報請臺灣宜蘭地方法院檢察署檢察官偵查起訴。
    理  由
一、訊據被告甲○○固坦承未向主管機關辦理電子遊戲場營利事業登記，並於上開檳
    榔攤內，擺設賭博性電動機具小瑪麗三台不諱，惟辯稱：是綽號「阿標」姓名年
    籍不詳之成年男子，自行於上開檳榔攤內擺設，且自從擺設之後，上開賭博性電
    動機具均未插電，且未有人玩過，係警察於臨檢時，警察自行插上電源云云。然
    查：被告於九十一年二月二十日警訊時即自承，上開賭博性電動機具係很少人在
    玩等語。而證人即警員潘建雄於本院調查時證稱：於接到檢舉後，他們就到現場
    臨檢，在檳榔攤的隔間旁擺了三台賭博機具，而隔間的門沒有關上，他們進去後
    發現三台賭博機具均以插上電源，賭資是在機具內扣得，而現場三台機具前均有
    放置椅子，椅子旁均有煙蒂等語（參見本院九十一年五月二十一日訊問筆錄），
    足認上開賭博性電動機具三台顯係已處於供玩之狀態，佐以警員臨檢查獲時，上
    開三台賭博性電動機具係放置於檳榔攤之隔間內，且電動機具前均有放置椅子，
    而地上亦有丟棄煙蒂之事實，亦徵上開賭博性電動機具已有供人賭博之事實；而
    就被告辯稱係警員自行將電源插上一節，被告於本院調查時辯稱：上開賭博性電
    動機具自擺設後至查獲時止，均未插上電源，雖然於過年時伊外孫女說要玩，但
    是伊不插電不讓她玩云云（參見本院九十一年五月七日訊問筆錄）。經本院就此
    部分質之被告為何其於九十一年二月二十日檢察官偵訊時，供稱係因上開賭博性
    電動機具壞掉，所以於查獲之前一天將電源拔掉所述不符時，被告復改稱：伊係
    指警員將電源拔掉，而於照相時將電源插上云云（參見本院九十一年五月七日訊
    問筆錄），則被告就此部分之供述前後不一，參以若係警員於臨檢照相時自行將
    電源插上，又豈會於電源均已插上之狀態下，先行將電源拔掉，復於採證照相時
    ，復將電源插上，亦與常情有違，被告辯稱係警員自行將電源插上一節即不足採
    ；被告另辯稱是綽號「阿標」姓名年籍不詳之成年男子自行擺設，然被告既自承
    上開賭博性電動機具三台擺設於其所經營之檳榔攤內，則衡諸社會常情，由他人
    寄放賭博性電動機具於自己之營業處所，並供應該電動機具之電源，除非至熟之
    親友，若無收取相關費用及分帳之約定，怎會甘冒為警臨檢查獲之風險。次查，
    宜蘭縣警察局羅東分局至上址臨檢時，現場所擺置之賭博性電動機具三台均已插
    上電源，處於供玩狀態，並於電動機具「金銀豹」內扣得一千二百二十元；電動
    機具「七龍珠」內扣得二千八百元；電動機具「阿拉丁」內扣得一千零二十元。
    雖被告辯稱三台機具尚未有人玩過，然該扣案數額亦與一般開始營業備置籌碼之
    整數金額有異，堪信上開電動機具於九十一年一月三十一日擺設後迄查獲時即同
    年二月二十日下午二時五十三分許，已供不特定人使用賭博財物。此外，並有臨
    場檢查紀錄表一紙、賭博性電動機具「金銀豹」、「七龍珠」、「阿拉丁」等小
    瑪莉變異體之電玩ＩＣ板各一片及機具內之賭資五千零四十元扣案可證。從而綜
    上所述，足認上開機具確為被告所擺設，並曾多次藉此與他人進行賭博行為，被
    告前開辯詞，顯為事後圖卸之詞，不足採信，是本件事證明確，被告犯行堪以認
    定，應依法論科。
二、按電子遊戲場業管理條例第十條第一項前段規定：「經營電子遊戲場業，應依公
    司法或商業登記法辦理公司或商業登記」；第十五條規定：「未依本條例規定辦
    理營利事業登記者，不得經營電子遊戲場業」；而同條例第二十二條乃規定：「
    違反第十五條規定者，處行為人一年以下有期徒刑、拘役或科或併科新台幣五十
    萬元以上二百五十萬元以下罰金」。電子遊戲場業管理條例第四條第二項規定，
    電子遊戲機不得有賭博或妨害風化之設計及裝置。考其立法意旨，係為將電子遊
    戲場業納入行政機關之有效管理，以維護社會安寧及善良風俗，保障公共安全及
    國民身心健康所為之「誡命規範」，如有違反該條之禁止規定，除應依刑法賭博
    或妨害風化罪章相關刑責予以追訴處罰外，並非謂電子遊戲機如有賭博或妨害風
    化之設計及裝置者，即無電子遊戲場業管理條例相關規定之適用，本件被告未向
    主管機關依法辦理營利事業登記，而擺設賭博性電動機具與不特定人賭博財物，
    核其所為，係犯刑法第二百六十六條第一項前段之在公眾得出入之場所賭博財物
    罪及電子遊戲場業管理條例第二十二條之罪。又按被告所犯之法條，起訴書中雖
    應記載，但法條之記載，究非起訴之絕對必要要件，若起訴書中已載明被告犯罪
    事實，公訴人於起訴法條部分縱有誤引，亦應認為業經起訴。是本件公訴人既於
    起訴中詳載被告使用前開賭博性電動機具三台與不特定人賭博財物，雖於起訴法
    條欄中誤引刑法第二百六十八條，然經本院告知被告係犯刑法第二百六十六條第
    一項前段之在公眾得出入之場所賭博財物罪及電子遊戲場業管理條例第二十二條
    之罪名後，自應予審理，並變更起訴書所論之法條。被告與綽號「阿標」姓名年
    籍不詳之成年男子間，就所犯右開罪名，有犯意聯絡與行為分擔，均為共同正犯
    。又被告先後多次利用上開賭博性電動機具與賭客對賭之犯行，時間緊接，方法
    相同，所犯又係構成要件相同之罪名，顯係基於概括之犯意而為之，應依連續犯
    之規定以一罪論，並加重其刑。被告所犯上開二罪間，有方法結果之牽連關係，
    為牽連犯，應從一重依電子遊戲場業管理條例第二十二條之罪論處，爰審酌被告
    擺設賭博性電動機具與不特定之人對賭，其擺設之機具為三台，數量非鉅，犯罪
    時間不長，犯罪情節尚屬輕微及犯罪之動機、目的、手段等情狀，量處所主文所
    示之刑，並諭知易服勞役之折算標準。又扣案之賭博性電動機具「金銀豹」、「
    七龍珠」、「阿拉丁」三台含ＩＣ板各一塊，機具內之賭資五千零四十元，分為
    當場賭博之器具及在賭檯之財物，爰依刑法第二百六十六條第二項之規定併予宣
    告沒收。
據上論斷，應依刑事訴訟法第二百九十九條第一項前段、第三百條，電子遊戲場業管
理條例第二十二條，刑法第十一條前段、第二百六十六條第一項、第二項、第五十五
條、第五十六條、第四十一條第一項前段，罰金罰鍰提高標準條例第一條前段、第二
條判決如主文。
本案經檢察官劉憲英到庭執行職務
中      華      民      國    九十一    年      六      月     十九     日
                                  臺灣宜蘭地方法院刑事第二庭
                                        審判長法  官  黃  永  勝
                                              法  官  郭  顏  毓
                                              法  官  辜  漢  忠
右正本證明與原本無異。
如不服本判決，應於判決送達後十日內，向本院提出上訴狀。（ 應附繕本 )
                                              書記官  林  秀  麗
中      華      民      國    九十一    年      六      月     二十     日
附錄本案論罪科刑法條全文：
刑法第二百六十六條
在公共場所或公眾得出入之場所賭博財物者，處一千元以下罰金。但以供人暫時娛樂
之物為賭者，不在此限。
當場賭博之器具與在賭檯或兌換籌碼處之財物，不問屬於犯人與否，沒收之。
電子遊戲場業管理條例第二十二條
違反第十五條規定者，處行為人一年以下有期徒刑、拘役或科或併科新台幣五十萬元
以上二百五十萬元以下罰金。
